【裁判字號】    95,易,83
【裁判日期】    950626
【裁判案由】    竊盜
【裁判全文】
臺灣宜蘭地方法院刑事判決                95年度易字第83號
公  訴  人  臺灣宜蘭地方法院檢察署檢察官
被      告  乙○○
            戊○○
            甲○○
上列被告因竊盜案件，經檢察官聲請簡易判決處刑（95年度偵字
第447號），本院羅東簡易庭認不宜以簡易判決為之，移送前來
，經本院依通常程序，判決如下：
    主  文
甲○○結夥三人以上竊盜，累犯，處有期徒刑玖月。扣案之腰掛
電池參只、頭戴式探照燈參只、手套貳雙均沒收之。
乙○○、戊○○結夥三人以上竊盜，乙○○處有期徒刑玖月，戊○○處有期徒刑柒月。扣案之腰掛電池參只、頭戴式探照燈參只
、手套貳雙均沒收之。
  事  實
一、甲○○曾因賭博案件，經本院於民國91年5月30日以91年度
    羅簡字第41號判決判處有期徒刑3月確定，嗣於91年7月22日
    易科罰金執行完畢。
二、乙○○於95年1月8日夥同戊○○、甲○○，由乙○○指引、
    戊○○駕駛其所有車號IN-7491號自小貨車，於同日中午12
    時許，分持乙○○所有腰掛式電池、頭戴式探照燈，手戴手
    套進入宜蘭縣北迴線舊觀音隧道內，搬運屬於臺灣鐵路管理
    局（以下簡稱臺鐵局）所管領、已遭不詳人士剪為24條，長
    度合計150公尺之通信電纜線至前開自小貨車上得手。嗣於
    同日下午3時40分許，為警在宜蘭縣南澳鄉臺鐵局舊觀音隧
    道北口處，戊○○、乙○○、甲○○所駕乘之前開自小貨車
    上，扣得前開電纜線、腰掛式電池3只、頭戴式探照燈3只及
    手套2雙。
三、案經內政部警政署鐵路警察局第四警務段報告臺灣宜蘭地方
    法院檢察署檢察官偵查後聲請簡易判決處刑。
  理  由
一、訊據被告乙○○、戊○○、甲○○固均坦承，渠等曾持頭燈
    、電池及手套進入前開隧道內拿取通訊電纜線共計24條，合
    計長度150公尺，嗣於95年1月8日下午3時40分許，在前開隧
    道北端出口遭警攔下，並扣得前開電纜線之事實，惟均矢口
    否認上揭竊盜犯行，被告乙○○辯稱：伊以為該處是廢棄的
    隧道，伊所拿取之電纜線是沒有人要的云云。被告戊○○辯
    稱：伊是受乙○○拜託前去幫忙，不知道是要去偷竊，到現
    場時乙○○說電纜線是廢棄沒有人要的云云。被告甲○○辯
    稱：伊是受乙○○拜託前去幫忙，去到現場看到電纜線，乙○○告訴伊那是廢棄沒有人要的云云。經查：
（一）證人丁○○於本院審理時證稱：扣案之電纜線為臺鐵局所
      管領，並為供作通訊使用之電纜線等語，足認被告3人所
      拿取之電纜線確為臺鐵局所有之財產無訛。又查，警方係
      於95年1月8日下午3時40分許，在前開隧道北端出口600公
      尺處將被告3人攔下，並在其等所搭自小貨車上扣得由帆
      布覆蓋之前開電纜線等情，業經證人即警員丙○○於本院
      審理時證述甚詳。又依證人即警員羅天祥於本院審理時證
      稱：伊到查獲被告3人之現場支援丙○○，伊一眼就看出
      電纜線是舊觀音隧道的，而且被告3人雙手、全身骯髒，
      應該是從舊觀音隧道出來的等語。則被告乙○○質疑伊等
      所拿取之電纜線究竟誰屬，依前開事證可知，確屬臺鐵局
      ，且原即放置於舊觀音隧道內，至為明確。
（二）被告乙○○於警詢中雖否認竊盜，惟供稱：伊係向一名原
      住民購買而得，當時該名原住民即告訴伊這可能是違法的
      ，故伊才以帆布覆蓋電纜線以免他人發覺等語（參見鐵四
      警刑字第0950000089號警詢卷第3、4頁）。顯見被告乙○○並非不知該等電纜線為他人所管領之物。又其於偵查中
      自承：伊知道隧道內之電纜線是鐵路局的等語（參見95年
      度偵字第447號卷第13、14頁），益徵被告乙○○知悉所
      拿取之電纜線為鐵路局所管領之電纜線。
（三）被告戊○○於偵查中即供稱：伊原不知隧道內之電纜線是
      鐵路局的，但到了隧道口時乙○○即表示那是鐵路局的東
      西等語（參見同前偵查卷第15頁）。則被告戊○○嗣於本
      院審理時改稱：伊不知電纜線是鐵路局的云云，顯屬卸責
      之詞。被告戊○○既然至隧道即已知悉該等電纜線為鐵路
      局所管領之物，猶同意被告乙○○之邀約，共同進入隧道
      內搬取鐵路局所有或管領之電纜線，被告戊○○要難推稱
      以為搬取之電纜線是沒有人要的云云。
（四）被告甲○○於本院審理時雖辯稱：伊以為該等電纜線是沒
      有人要的云云，並請求詰問證人乙○○、戊○○。而證人
      乙○○於本院審理時證稱：伊拜託甲○○去搬運時，並未
      告知地點，也未告知要搬什麼東西云云；證人戊○○於本
      院審理時證稱：乙○○只有說到搬東西，沒有說是什麼東
      西，伊與甲○○均不知要去搬什麼東西，是被查獲時伊才
      知道是電纜線是屬於鐵路局的云云。惟查，被告甲○○於
      偵查中即陳述：是到達現場時，乙○○有說是鐵路局的電
      纜線等語（參見同前偵卷第16頁），可見證人乙○○及戊○○於本院審理時所為前揭證詞，應屬迴護被告甲○○之
      詞，不足為有利於被告甲○○之認定。
（五）且觀被告乙○○、戊○○、甲○○所拿取之電纜線共24條
      ，達150公尺，係作鐵路通訊傳輸用，若屬全新狀態，大
      約價值11萬多元等情，業據證人丁○○於本院審理時證述
      綦詳（參見本院卷第60、62頁）。足認該等電纜線非一般
      人使用之電纜線，且長度甚長，價值不斐，於客觀上難認
      屬他人遺棄不要之物，是被告3人所辯不知為他人所管領
      之物實與常情不符。
（六）被告3人所辯不足採信，此外，並有丁○○出具之贓物認
      領保管單1紙在卷可稽。綜上，本件事證至明，被告3人竊
      盜犯行，均堪認定。
二、核被告3人所為，係刑法第321條第1項第4款結夥三人以上竊
    盜罪。被告3人間，有犯意聯絡及行為分擔，均為共同正犯
    。又查，被告甲○○有前揭事實欄所指之犯罪科刑及執行情
    形，其於5年內再犯有期徒刑以上之本罪，為累犯，應依刑
    法第47條之規定，加重其刑。爰審酌被告3人之素行、犯罪
    之動機、目的、所實施之手段，竊得電纜線達150公尺，價
    值不斐，本件係由乙○○起意邀被告戊○○、甲○○共同竊
    盜，犯罪情節最重，兼衡被告3人矢口否認犯行，犯後態度
    不佳等一切情狀，分別量處如主文所示之刑，以示警戒。扣
    案之腰掛電池3只、頭戴式探照燈3只、手套2雙為被告乙○○所有，並供被告3人犯本件竊盜所用之物，應依刑法第38
    條第1項第2款之規定宣告沒收。至另扣案之美工刀1支、鐵
    鉗1支、螺絲起子2支、開山刀1支，被告3人均否認曾攜至隧
    道內之犯罪現場，而係擺放於其等所搭車輛內，並辯稱渠等
    係拿取業已剪斷之電纜線等語。且被告戊○○供稱，其所搭
    車輛係停放在距離隧道有7、80公尺遠等語，則扣案之前開
    工具應非屬被告3人攜帶之兇器，且非屬供被告3人犯竊盜罪
    所用之物，應不予宣告沒收，附此敘明。
三、公訴意旨（95年6月9日更正後之公訴事實）略以：被告3人
    於竊取前開鐵路局所有之電纜線後，接續前揭犯意，共同竊
    取該舊觀音隧道旁薑園旁己○○所有之5只裝薑籃子、1只桶
    子、生薑2斤，因認被告3人此部分亦涉有竊盜犯行。訊據被
    告3人均堅詞否認前開犯行，被告乙○○辯稱：前開籃子、
    桶子、生薑係伊向己○○借的等語；被告戊○○辯稱：伊問
    甲○○，甲○○告訴伊是向別人借的等語；被告甲○○辯稱
    ：乙○○告訴伊是向別人借的等語。經查，證人己○○於本
    院審理時證稱：前開籃子、桶子及生薑為伊所有，乙○○曾
    向伊表示要借，伊有同意要借予乙○○等語（參見本院卷第
    70頁）。則證人己○○既已表明同意乙○○借用其籃子、桶
    子及生薑，即被告3人應無竊取己○○財物可言，此部分應
    屬犯罪不能證明，惟公訴人認此部分與前揭論罪科刑部分，
    係屬同一行為，爰不另為無罪之諭知，附此敘明。
據上論結，應依刑事訴訟法第452條、第299條第1項前段，刑法
第28條、第321條第1項第4款、第47條、第38條第1項第2款，判
決如主文。
本案經檢察官陳嘉瑜到庭執行職務
中    華    民    國    95    年    6     月    26    日
                  刑事第四庭審判長法  官  林惠玲
                                  法  官  劉家祥
                                  法  官  郭淑珍
以上正本證明與原本無異。
如不服本判決應於收受本判決後10日內向本院提出上訴書狀，其
未敘述上訴理由者，並得於提起上訴後10日內向本院補提理由書
狀(均須按他造當事人之人數附繕本)「切勿逕送上級法院」。
                                  書記官  林秀麗
中    華    民    國    95    年    6     月    27    日
附錄法條：
刑法第321條第1項第4款
犯竊盜罪而有下列情形之一者，處六月以上、五年以下有期徒刑
：
四、結夥三人以上而犯之者。


司法院資訊處製作；財團法人民間司法改革基金會備份。
